---
title: "Analisis Acciones"
output:
  html_document:
    df_print: paged
---

# Librerias

```{r}
library(tidyverse)
library(quantmod)
```
# Referencias sobre Analisis Tecnico

Basico: https://corporatefinanceinstitute.com/resources/career-map/sell-side/capital-markets/technical-analysis/

Velas: https://bookdown.org/kochiuyu/technical-analysis-with-r-second-edition2/candle-stick-pattern.html

Dojis: https://bookdown.org/kochiuyu/technical-analysis-with-r-second-edition2/doji.html

Estrategias: https://trendspider.com/learning-center/technical-analysis-strategies/

Estrategias de Cruces de Promedios Moviles: implementar gloden cross

Estrategia MACD: implementar regla sobre cero (https://www.youtube.com/watch?v=W78Xg_pnJ1A)

Estrategia RSI: implementar regla 30-70

Avanzado (basado en el paquete "", no lo usamos): https://rpubs.com/jwcb1025/quantstrat_trading_strategy

Analisis Tecnico con R: https://bookdown.org/kochiuyu/technical-analysis-with-r-second-edition2/

Usando xts: https://rpubs.com/odenipinedo/manipulating-time-series-data-with-xts-and-zoo-in-R

# Datos

Fuente: https://www.kaggle.com/datasets/jakewright/9000-tickers-of-stock-market-data-full-history?resource=download

```{r}
# datos<-read_csv("/home/andresfaral/Downloads/all_stock_data.csv")
# dim(datos)
# tabla<-table(datos$Ticker)
# maximo<-max(tabla)
# tickers<-names(tabla[tabla==maximo])
# datos.filt<-datos %>% filter(Ticker %in% tickers)
# datos.filt
# save(datos.filt,file="stock_comp")
# Cargo datos de Empresas con la historia COMPLETA
load(file="stock_comp")
datos.filt
```


# EDA

## Summary

```{r}
summary(datos.filt)
```

## Tabla de tickers

```{r}
table(datos.filt$Ticker)
```



# Usando quantmod

Fuente: https://www.quantmod.com/

## Convierto una serie a xts para manejarlo con quantmod

```{r}
# convierto 1 accion a xts
datos.filt2<-datos.filt %>% filter(Ticker=="KO") # just coke
KO.xts<- xts(datos.filt2[,c(3:7)],order.by = datos.filt2$Date)
#
class(KO.xts)
head(KO.xts)
```

# Visualizacion usando dygraphs

```{r}
require(dygraphs)

dygraph(KO.xts$Close, main = "Coca Cola") %>%
  dyAxis("y", label = "Precio") %>%
  dyOptions(stackedGraph = FALSE)
```


## Visualizando Precio al cierre y Volumen

```{r}
dygraph(KO.xts) %>%
  dySeries("Close", label = "Close", color = "#0198f9", drawPoints = TRUE, pointSize = 3, pointShape = "square") %>%
  dySeries("Volume", label = "Trade Volume (M)", stepPlot = TRUE, fillGraph = TRUE, color = "#FF9900", axis = "y2")
```


## Traigo la accion de google de yahoo finance

```{r}
getSymbols("GOOG",src="yahoo") # from google finance
class(GOOG)
tail(GOOG)
```

# Charts financieros

## Las series de OHLC

```{r}
chartSeries(KO.xts) # toda la serie
chartSeries(KO.xts,subset="2000") # un anio especifico
chartSeries(KO.xts,subset="2000-01") # un anio y mes especifico
chartSeries(KO.xts,subset="2000-01::2000-03") # un periodo
chartSeries(KO.xts,subset="last 12 months") # ultimo anio

```

## Agregado de Indicadores

Mirar:

Moving Averages: https://en.wikipedia.org/wiki/Moving_average

EMA: https://en.wikipedia.org/wiki/Exponential_smoothing

EMA en TTR: https://bookdown.org/kochiuyu/technical-analysis-with-r-second-edition2/exponential-moving-average-ema.html#ttr-1

```{r}
# por separado
chartSeries(GOOG,subset="2010")
addEMA(200)
addEMA(50)
addEMA(7)
# todo junto
chartSeries(GOOG,subset="2010",TA="addEMA(200);addEMA(50);addEMA(7)")

```

# Calculando Indicadores

```{r}
ema7<-EMA(GOOG$GOOG.Open,7)
class(ema7)
head(ema7,10)
```


## Mas visualizaciones

```{r}
candleChart(GOOG[1:20],multi.col=TRUE,theme="white")
candleChart(GOOG[10:14],multi.col=FALSE,theme="white")
chartSeries(GOOG[1:300,])
addMACD()
addBBands()
barChart(KO.xts)
barChart(KO.xts[1:30])
chartSeries(to.weekly(KO.xts),up.col='white',dn.col='blue')
chartSeries(to.monthly(KO.xts),up.col='white',dn.col='blue')
chartSeries(to.yearly(KO.xts),up.col='white',dn.col='blue')
chartSeries(KO.xts,TA="addRSI()")
```

# Estrategias de Trading

Se compra 1 accion con la señial bulish y se vende 1 accion con la selian bearish
Se empiezo siempre con una compra
Se comienza con saldo 0, una compra disminuye/aumenta el saldo en el precio de compra/venta
No puede haber mas ventas que compras (no se puede shortear)
Al final del periodo se vende todo el stock (si hubiera)
El resultado (target) es el saldo al final del 

Deteccion de dojis
```{r}
datos.filt2.doji <- datos.filt2 %>%
  mutate(
    dragonfly = ifelse(
      (abs(Close - Open) / ((Open + Close) / 2) < 0.005) &
      (abs(((Open + Close) / 2) - High) / ((((Open + Close) / 2) + High) / 2) < 0.005) &
      (abs(((Open + Close) / 2) - Low) / ((((Open + Close) / 2) + Low) / 2) > 0.01),
      1, 0
    ),
    gravestone = ifelse(
      (abs(Close - Open) / ((Open + Close) / 2) < 0.005) &
      (abs(((Open + Close) / 2) - Low) / ((((Open + Close) / 2) + Low) / 2) < 0.005) &
      (abs(((Open + Close) / 2) - High) / ((((Open + Close) / 2) + High) / 2) > 0.01),
      1, 0
    )
  )

sum(datos.filt2.doji$dragonfly)
sum(datos.filt2.doji$gravestone)
```

```{r}
datos.filt2.doji <- datos.filt2.doji %>%
  mutate(increase_nd = ifelse(is.na(lead(Close)), FALSE, Close < lead(Close)))

p_pob_increase <- sum(datos.filt2.doji$increase_nd)/nrow(datos.filt2.doji)

datos.filt2.doji.dragon <- datos.filt2.doji %>%
  filter(dragonfly == 1)

p_dragon_increase <- sum(datos.filt2.doji.dragon$increase_nd)/nrow(datos.filt2.doji.dragon)

datos.filt2.doji.grave <- datos.filt2.doji %>%
  filter(gravestone == 1)

p_grave_decrease <- 1 - sum(datos.filt2.doji.grave$increase_nd)/nrow(datos.filt2.doji.grave)

p_pob_decrease <- 1 - p_pob_increase

p_pob_increase
p_dragon_increase
p_pob_decrease
p_grave_decrease
```

```{r}
datos.filt2.doji <- datos.filt2.doji %>%
  mutate(porc_diff_nd = ifelse(is.na(lead(Close)), 0, (lead(Close) - Close)/Close))

p_mean_diff <- mean(datos.filt2.doji$porc_diff_nd)

datos.filt2.doji.dragon <- datos.filt2.doji %>%
  filter(dragonfly == 1)

mean_dragon_diff <- mean(datos.filt2.doji.dragon$porc_diff_nd)

datos.filt2.doji.grave <- datos.filt2.doji %>%
  filter(gravestone == 1)

mean_grave_diff <- mean(datos.filt2.doji.grave$porc_diff_nd)
```


```{r}
library(dplyr)

calcular_dif_porcentual <- function(datos) {
  datos <- datos %>%
    mutate(
      diff_1 = (lead(Close, 1) - Close) / Close,
      diff_2 = (lead(Close, 2) - Close) / Close,
      diff_3 = (lead(Close, 3) - Close) / Close,
      diff_4 = (lead(Close, 4) - Close) / Close,
      diff_5 = (lead(Close, 5) - Close) / Close,
      diff_6 = (lead(Close, 6) - Close) / Close,
      diff_7 = (lead(Close, 7) - Close) / Close
    )

  # Función auxiliar para calcular los promedios de diferencias
  calcular_promedios <- function(df) {
    colMeans(df %>% select(starts_with("diff_")), na.rm = TRUE)
  }

  # Calcular promedios para la población total, con Gravestone y con Dragonfly
  total_mean <- calcular_promedios(datos)
  grave_mean <- calcular_promedios(datos %>% filter(gravestone == 1))
  dragon_mean <- calcular_promedios(datos %>% filter(dragonfly == 1))

  # Crear la tabla final
  tabla_resultado <- rbind(
    "Total" = total_mean,
    "Gravestone Doji" = grave_mean,
    "Dragonfly Doji" = dragon_mean
  )

  return(as.data.frame(tabla_resultado))
}

# Uso de la función
tabla_doji <- calcular_dif_porcentual(datos.filt2.doji)
print(tabla_doji)

```
```{r}

datos.filt2.doji.gd <- datos.filt2.doji %>%
  filter(dragonfly == 1 | gravestone == 1)

ggplot(datos.filt2.doji.gd, aes(x = factor(dragonfly)
                                , y = porc_diff_nd, fill = dragonfly)) +
  geom_violin(fill = "skyblue", alpha = 0.6, trim = FALSE) +
  theme_minimal() +
  labs(title = "")

```

```{r}
library(ggplot2)
library(dplyr)

# Filtrar los datos
datos.filt2.doji.gd <- datos.filt2.doji %>%
  filter(dragonfly == 1 | gravestone == 1)

# Crear el gráfico de CDF
ggplot(datos.filt2.doji.gd, aes(x = porc_diff_nd, color = factor(dragonfly + 2 * gravestone))) +
  stat_ecdf(geom = "step", size = 1) +
  scale_color_manual(values = c("blue", "red"), labels = c("Dragonfly", "Gravestone")) +
  labs(title = "Comparación de CDFs",
       x = "Porcentaje de Diferencia", 
       y = "Probabilidad Acumulada", 
       color = "Tipo de Doji") +
  theme_minimal()


```

### Ampliamos la muestra

```{r}

tickers <- list('JNJ','PG','KO','BP','CVX')
muestra <- datos.filt %>% 
  filter(Ticker %in% tickers)

muestra.doji <- muestra %>%
  mutate(
    dragonfly = ifelse(
      (abs(Close - Open) / ((Open + Close) / 2) < 0.005) &
      (abs(((Open + Close) / 2) - High) / ((((Open + Close) / 2) + High) / 2) < 0.005) &
      (abs(((Open + Close) / 2) - Low) / ((((Open + Close) / 2) + Low) / 2) > 0.01),
      1, 0
    ),
    gravestone = ifelse(
      (abs(Close - Open) / ((Open + Close) / 2) < 0.005) &
      (abs(((Open + Close) / 2) - Low) / ((((Open + Close) / 2) + Low) / 2) < 0.005) &
      (abs(((Open + Close) / 2) - High) / ((((Open + Close) / 2) + High) / 2) > 0.01),
      1, 0
    )
  )

sum(muestra.doji$dragonfly)
sum(muestra.doji$gravestone)
```

```{r}
muestra.doji <- muestra.doji %>%
  mutate(increase_nd = ifelse(is.na(lead(Close)), FALSE, Close < lead(Close))) %>%
  arrange(Ticker)

p_pob_increase <- sum(muestra.doji$increase_nd)/nrow(muestra.doji)

muestra.doji.dragon <- muestra.doji %>%
  filter(dragonfly == 1)

p_dragon_increase <- sum(muestra.doji.dragon$increase_nd)/nrow(muestra.doji.dragon)

muestra.doji.grave <- muestra.doji %>%
  filter(gravestone == 1)

p_grave_decrease <- 1 - sum(muestra.doji.grave$increase_nd)/nrow(muestra.doji.grave)

p_pob_decrease <- 1 - p_pob_increase

p_pob_increase
p_dragon_increase
p_pob_decrease
p_grave_decrease
```
```{r}
muestra.doji <- muestra.doji %>%
  mutate(porc_diff_nd = ifelse(is.na(lead(Close)), 0, (lead(Close) - Close)/Close))

p_mean_diff <- mean(muestra.doji$porc_diff_nd)

muestra.doji.dragon <- muestra.doji %>%
  filter(dragonfly == 1)

mean_dragon_diff <- mean(muestra.doji.dragon$porc_diff_nd)

muestra.doji.grave <- muestra.doji %>%
  filter(gravestone == 1)

mean_grave_diff <- mean(muestra.doji.grave$porc_diff_nd)
```

```{r}
calcular_dif_porcentual <- function(datos) {
  datos <- datos %>%
    mutate(
      diff_1 = (lead(Close, 1) - Close) / Close,
      diff_2 = (lead(Close, 2) - Close) / Close,
      diff_3 = (lead(Close, 3) - Close) / Close,
      diff_4 = (lead(Close, 4) - Close) / Close,
      diff_5 = (lead(Close, 5) - Close) / Close,
      diff_6 = (lead(Close, 6) - Close) / Close,
      diff_7 = (lead(Close, 7) - Close) / Close
    )

  # Función auxiliar para calcular los promedios de diferencias
  calcular_promedios <- function(df) {
    colMeans(df %>% select(starts_with("diff_")), na.rm = TRUE)
  }

  # Calcular promedios para la población total, con Gravestone y con Dragonfly
  total_mean <- calcular_promedios(datos)
  grave_mean <- calcular_promedios(datos %>% filter(gravestone == 1))
  dragon_mean <- calcular_promedios(datos %>% filter(dragonfly == 1))

  # Crear la tabla final
  tabla_resultado <- rbind(
    "Total" = total_mean,
    "Gravestone Doji" = grave_mean,
    "Dragonfly Doji" = dragon_mean
  )

  return(as.data.frame(tabla_resultado))
}

# Uso de la función
tabla_acciones <- calcular_dif_porcentual(muestra.doji)
print(tabla_acciones)
```
```{r}
muestra.doji.gd <- muestra.doji %>%
  filter(dragonfly == 1 | gravestone == 1)

ggplot(muestra.doji.gd, aes(x = factor(dragonfly)
                                , y = porc_diff_nd, fill = dragonfly)) +
  geom_violin(fill = "skyblue", alpha = 0.6, trim = FALSE) +
  theme_minimal() +
  labs(title = "")
```
```{r}
muestra.doji.gd <- muestra.doji %>%
  filter(dragonfly == 1 | gravestone == 1)


ggplot(muestra.doji.gd, aes(x = porc_diff_nd, color = factor(dragonfly + 2 * gravestone))) +
  stat_ecdf(geom = "step", size = 1) +
  scale_color_manual(values = c("blue", "red"), labels = c("Dragonfly", "Gravestone")) +
  labs(title = "Comparación de CDFs",
       x = "Porcentaje de Diferencia", 
       y = "Probabilidad Acumulada", 
       color = "Tipo de Doji") +
  theme_minimal()

```
###Test de Hipotesis

Para cada tipo de Doji, compararemos la proporción observada con la proporción general de la población utilizando una prueba de proporciones.

Hipótesis para Dragonfly Doji

H0: La probabilidad de aumento después de un Dragonfly Doji es igual a la probabilidad general de aumento (pdragon = ppob)
Ha: La probabilidad de aumento después de un Dragonfly Doji es diferente de la probabilidad general (pdragon != ppob)

Hipótesis para Gravestone Doji
H0: La probabilidad de disminución después de un Gravestone Doji es igual a la probabilidad general de disminución (pgrave = ppob)
Ha: La probabilidad de disminución después de un Gravestone Doji es diferente de la probabilidad general (pgrave != ppob)

Prueba estadística

```{r}
# Calcular proporciones generales
p_pob_increase <- sum(muestra.doji$increase_nd) / nrow(muestra.doji)
p_pob_decrease <- 1 - p_pob_increase

# Número de observaciones en cada subconjunto
n_dragon <- nrow(muestra.doji.dragon)
n_grave <- nrow(muestra.doji.grave)

# Casos donde el precio aumentó después de un Dragonfly Doji
x_dragon <- sum(muestra.doji.dragon$increase_nd)

# Casos donde el precio disminuyó después de un Gravestone Doji
x_grave <- sum(muestra.doji.grave$increase_nd)

# Prueba de proporciones para Dragonfly Doji
test_dragon <- prop.test(x_dragon, n_dragon, p = p_pob_increase, alternative = "two.sided")

# Prueba de proporciones para Gravestone Doji
test_grave <- prop.test(n_grave - x_grave, n_grave, p = p_pob_decrease, alternative = "two.sided")

# Mostrar resultados
test_dragon
test_grave
```


```{r}
datos.filt.doji <- datos.filt %>%
  arrange(Ticker) %>%
  mutate(
    dragonfly = ifelse(
      (abs(Close - Open) / ((Open + Close) / 2) < 0.005) &
      (abs(((Open + Close) / 2) - High) / ((((Open + Close) / 2) + High) / 2) < 0.005) &
      (abs(((Open + Close) / 2) - Low) / ((((Open + Close) / 2) + Low) / 2) > 0.01),
      1, 0
    ),
    gravestone = ifelse(
      (abs(Close - Open) / ((Open + Close) / 2) < 0.005) &
      (abs(((Open + Close) / 2) - Low) / ((((Open + Close) / 2) + Low) / 2) < 0.005) &
      (abs(((Open + Close) / 2) - High) / ((((Open + Close) / 2) + High) / 2) > 0.01),
      1, 0
    ),
    increase_nd = ifelse(is.na(lead(Close)), FALSE, Close < lead(Close)),
    porc_diff_nd = ifelse(is.na(lead(Close)), 0, (lead(Close) - Close)/Close)
  )

datos.filt.dragon <- datos.filt.doji %>%
  filter(dragonfly == 1)

datos.filt.grave <- datos.filt.doji %>%
  filter(gravestone == 1)

# Calcular proporciones generales
p_pob_increase2 <- sum(datos.filt.doji$increase_nd) / nrow(datos.filt.doji)
p_pob_decrease2 <- 1 - p_pob_increase2

# Número de observaciones en cada subconjunto
n_dragon2 <- nrow(datos.filt.dragon)
n_grave2 <- nrow(datos.filt.grave)

# Casos donde el precio aumentó después de un Dragonfly Doji
x_dragon2 <- sum(datos.filt.dragon$increase_nd)

# Casos donde el precio disminuyó después de un Gravestone Doji
x_grave2 <- sum(datos.filt.grave$increase_nd)

# Prueba de proporciones para Dragonfly Doji
test_dragon2 <- prop.test(x_dragon2, n_dragon2, p = p_pob_increase2, alternative = "two.sided")

# Prueba de proporciones para Gravestone Doji
test_grave2 <- prop.test(n_grave2 - x_grave2, n_grave2, p = p_pob_decrease2, alternative = "two.sided")

# Mostrar resultados
test_dragon2
test_grave2
```
```{r}
# Calcular la media poblacional general
pob_mean <- mean(datos.filt.doji$porc_diff_nd)

# Prueba t para Dragonfly Doji
test_dragon3 <- t.test(datos.filt.dragon$porc_diff_nd, 
                       mu = pob_mean, 
                       alternative = "two.sided")

# Prueba t para Gravestone Doji
test_grave3 <- t.test(datos.filt.grave$porc_diff_nd, 
                       mu = pob_mean, 
                       alternative = "two.sided")

# Mostrar resultados
test_dragon3
test_grave3
```
### MACD

```{r}
# Load necessary library
library(xts)

# Example data (assuming df is your data frame)
datos.filt2$Date <- as.Date(datos.filt2$Date)  # Convert Date column to Date type

# Convert to xts object (excluding non-numeric columns)
df_xts <- xts(datos.filt2[, -c(1,2)], order.by = datos.filt2$Date)

# View the xts object
print(df_xts)

```
```{r}

macd50 <- EMA(df_xts$Close, 50)

macd200 <- EMA(df_xts$Close, 200)

macd50
macd200
#resta de los dos
```
```{r}
library(xts)

macddf <- data.frame(
  Date = index(macd50),
  ema50 = coredata(macd50),
  ema200 = coredata(macd200)
)

macddf <- macddf %>%
  mutate(ema50may = EMA - EMA.1 > 0,
         cross = ifelse(ema50may != lead(ema50may),ifelse(ema50may == TRUE, -1, 1) , 0)) %>%
  left_join(datos.filt2, by = "Date") 

macddf_cross <- macddf %>%
  filter(cross != 0)

golden <- count(macddf_cross, cross == 1)

```

```{r}
macddf_valid <- macddf %>%
  filter(!is.na(Close), !is.na(cross))

initial_state <- list(
  cash = 10000,
  stocks = 0,
  saldo = 10000
)

# Acumulador paso a paso
sim_list <- accumulate(
  1:nrow(macddf_valid),
  .init = initial_state,
  .f = function(state, i) {
    row <- macddf_valid[i, ]
    
    new_state <- state

    if (!is.na(row$cross)) {
      if (row$cross == 1) {
        # Golden Cross → Comprar con todo el cash
        new_state$stocks <- state$cash / row$Close
        new_state$cash <- 0
      } else if (row$cross == -1) {
        # Death Cross → Vender todo
        new_state$cash <- state$stocks * row$Close
        new_state$stocks <- 0
      }
    }

    # Recalcular el saldo total
    new_state$saldo <- new_state$cash + new_state$stocks * row$Close
    return(new_state)
  }
)

# Convertir lista de estados a data frame
sim_df <- bind_rows(sim_list[-1])  # sacar .init
macddf_sim <- bind_cols(macddf_valid, sim_df)
```

```{r}

n <- nrow(macddf_valid)
macddf_valid$azar <- 0

# Dividir en bloques
bloques <- floor(n / 75)

# Elegir una posición aleatoria dentro de cada bloque
idx_1 <- sapply(0:(75 - 1), function(i) {
  bloque_inicio <- i * bloques + 1
  bloque_fin <- min((i + 1) * bloques, n)
  sample(bloque_inicio:bloque_fin, 1)
})

# Asignar los 1
macddf_valid$azar[idx_1] <- 1

```

```{r}
sim_list_aux <- accumulate(
  1:nrow(macddf_valid),
  .init = initial_state,
  .f = function(state, i) {
    row <- macddf_valid[i, ]
    
    new_state <- state

    if (!is.na(row$azar)) {
      if (row$azar == 1) {
        if(state$stocks == 0){
          new_state$stocks <- state$cash / row$Close
          new_state$cash <- 0
        }
        else if(state$stocks != 0){
          new_state$cash <- state$stocks * row$Close
          new_state$stocks <- 0
        }
      }
    }

    # Recalcular el saldo total
    new_state$saldo <- new_state$cash + new_state$stocks * row$Close
    return(new_state)
  }
)

# Convertir lista de estados a data frame
sim_df_aux <- bind_rows(sim_list_aux[-1])  # sacar .init
macddf_sim_azar <- bind_cols(macddf_valid, sim_df_aux)
```

```{r}
library(purrr)
library(dplyr)

# Lista para guardar los resultados finales de saldo
resultados <- numeric(100)

# Loop de 30 repeticiones
for (k in 1:100) {
  # Paso 1: generar señales azarosas distribuidas
  n <- nrow(macddf_valid)
  macddf_valid$azar <- 0
  bloques <- floor(n / 75)
  idx_1 <- sapply(0:(75 - 1), function(i) {
    bloque_inicio <- i * bloques + 1
    bloque_fin <- min((i + 1) * bloques, n)
    sample(bloque_inicio:bloque_fin, 1)
  })
  macddf_valid$azar[idx_1] <- 1
  
  # Paso 2: correr simulación con accumulate
  initial_state <- list(stocks = 0, cash = 10000, saldo = 10000)
  
  sim_list_aux <- accumulate(
    1:nrow(macddf_valid),
    .init = initial_state,
    .f = function(state, i) {
      row <- macddf_valid[i, ]
      new_state <- state
      
      if (!is.na(row$azar) && row$azar == 1) {
        if (state$stocks == 0) {
          new_state$stocks <- state$cash / row$Close
          new_state$cash <- 0
        } else {
          new_state$cash <- state$cash + state$stocks * row$Close
          new_state$stocks <- 0
        }
      }
      
      new_state$saldo <- new_state$cash + new_state$stocks * row$Close
      return(new_state)
    }
  )
  
  sim_df_aux <- bind_rows(sim_list_aux[-1])
  
  # Paso 3: guardar el último saldo
  resultados[k] <- sim_df_aux$saldo[nrow(sim_df_aux)]
}

# Ver resultados
resultados
summary(resultados)

```

```{r}
hist(resultados,
     breaks = 100,  # podés ajustar el número de bins si querés más o menos detalle
     col = "skyblue",
     border = "white",
     main = "Histograma del saldo final en 30 simulaciones aleatorias",
     xlab = "Saldo final",
     ylab = "Frecuencia")

# Línea del promedio
abline(v = mean(resultados), col = "red", lwd = 2, lty = 2)
legend("topright", legend = paste("Media =", round(mean(resultados), 2)),
       col = "red", lwd = 2, lty = 2, bty = "n")

```

```{r}
saldo_estrategia <- macddf_sim$saldo[nrow(macddf_sim)]
t.test(resultados, mu = saldo_estrategia, alternative = "less")

```

### Aplicandolo a todos los tickers

```{r}
library(dplyr)
library(TTR)  # o library(quantmod), ya que EMA viene de ahí también
library(purrr)

# Asegurarse de que los datos estén ordenados por Ticker y Date
datos.filt <- datos.filt %>%
  arrange(Ticker, Date)

# Función para calcular EMA(50) y EMA(200)
calcular_emas <- function(df) {
  df$EMA_50 <- EMA(df$Close, n = 50)
  df$EMA_200 <- EMA(df$Close, n = 200)
  return(df)
}

# Aplicar la función a cada grupo (ticker)
datos.ema <- datos.filt %>%
  group_by(Ticker) %>%
  group_modify(~calcular_emas(.x)) %>%
  ungroup()

datos.ema
```

```{r}

emadf <- datos.ema %>%
  select(Date, Ticker, Close, EMA_50, EMA_200) %>%
  filter(!is.na(EMA_50), !is.na(EMA_200)) %>%
  arrange(Ticker, Date) %>%
  group_by(Ticker) %>%
  mutate(
    ema50may = EMA_50 > EMA_200,
    cross = ifelse(ema50may != lag(ema50may),
                   ifelse(ema50may == TRUE, 1, -1),
                   0),
    # Agregar NA si el ticker cambia respecto al anterior
    cross = ifelse(Ticker != lag(Ticker), NA, cross)
  ) %>%
  ungroup()

emadf
```

```{r}
simular_estrategia <- function(df) {
  df <- df %>%
    filter(!is.na(Close), !is.na(cross)) %>%
    arrange(Date)
  
  if (nrow(df) == 0) return(NULL)  # evitar errores

  initial_state <- list(cash = 10000, stocks = 0, saldo = 10000)
  
  sim_list <- purrr::accumulate(
    1:nrow(df),
    .init = initial_state,
    .f = function(state, i) {
      row <- df[i, ]
      new_state <- state
      
      if (!is.na(row$cross)) {
        if (row$cross == 1) {
          # Golden Cross: Comprar
          new_state$stocks <- state$cash / row$Close
          new_state$cash <- 0
        } else if (row$cross == -1) {
          # Death Cross: Vender
          new_state$cash <- state$cash + state$stocks * row$Close
          new_state$stocks <- 0
        }
      }
      
      new_state$saldo <- new_state$cash + new_state$stocks * row$Close
      return(new_state)
    }
  )

  sim_df <- bind_rows(sim_list[-1])  # quitar estado inicial
  df_result <- bind_cols(df, sim_df)
  return(df_result)
}

```

```{r}
# Dividir el dataframe por ticker
tickers_split <- emadf %>%
  group_by(Ticker) %>%
  group_split()

# Aplicar la simulación a cada ticker
resultados_por_ticker <- lapply(tickers_split, simular_estrategia)

# Unir todos los resultados en un único dataframe
resultados_finales <- bind_rows(resultados_por_ticker)

```


```{r}

saldo_final_por_ticker <- resultados_finales %>%
  group_by(Ticker) %>%
  filter(!is.na(saldo)) %>%
  slice_tail(n = 1) %>%
  select(Ticker, Date, saldo)

print(saldo_final_por_ticker)

```

```{r}
simular_estrategia_azar <- function(df, n_senales = 75) {
  df <- df %>%
    filter(!is.na(Close)) %>%
    arrange(Date)
  
  n <- nrow(df)
  if (n < n_senales) return(NULL)

  # Inicializar columna de azar
  df$azar <- 0

  # Crear señales aleatorias distribuidas
  bloques <- floor(n / n_senales)
  idx_1 <- sapply(0:(n_senales - 1), function(i) {
    bloque_inicio <- i * bloques + 1
    bloque_fin <- min((i + 1) * bloques, n)
    sample(bloque_inicio:bloque_fin, 1)
  })
  df$azar[idx_1] <- 1
  
  df_ultimas_filas <- df %>%
    slice_tail(n = 1) %>%
    ungroup()
  
  df <- df %>%
    filter(azar == 1)
  
      
  df <- bind_rows(df, df_ultimas_filas) %>%
    distinct(Date, .keep_all = TRUE) %>%
    arrange(Date)
  
  n <- nrow(df)
  
  # Simulación
  initial_state <- list(cash = 10000, stocks = 0, saldo = 10000)
  
  sim_list <- purrr::accumulate(
    1:n,
    .init = initial_state,
    .f = function(state, i) {
      row <- df[i, ]
      new_state <- state
      
      if (state$stocks == 0) {
        new_state$stocks <- state$cash / row$Close
        new_state$cash <- 0
      } else {
        new_state$cash <- state$cash + state$stocks * row$Close
        new_state$stocks <- 0
      }
      
      new_state$saldo <- new_state$cash + new_state$stocks * row$Close
      return(new_state)
    }
  )

  sim_df <- bind_rows(sim_list[-1])
  df_result <- bind_cols(df, sim_df)
  return(df_result)
}

```

```{r}
library(progress)

n_repeticiones <- 100
lista_saldos_finales <- list()

# Crear barra de progreso
pb <- progress_bar$new(
  format = "[:bar] :percent | Iteración :current/:total | Tiempo restante: :eta",
  total = n_repeticiones,
  clear = FALSE,
  width = 60
)

for (i in 1:n_repeticiones) {
  pb$tick()  # Actualizar barra
  
  # Simular estrategia para todos los tickers
  resultados_iteracion <- lapply(tickers_split, simular_estrategia_azar) %>% 
    bind_rows()
  
  # Extraer saldos finales
  lista_saldos_finales[[i]] <- resultados_iteracion %>%
    group_by(Ticker) %>%
    filter(!is.na(saldo)) %>%
    slice_tail(n = 1) %>%
    select(Ticker, Date, saldo)
  
}

resultados_saldos_finales_azar <- bind_rows(lista_saldos_finales)
```

# Optimizacion de EMAs

```{r}

calcular_saldo_final_ema <- function(df=datos.filt, ema1, ema2) {
  
  calcular_emas <- function(df, ema1, ema2) {
    df %>%
      mutate(
        EMA1 = EMA(Close, n = ema1),
        EMA2 = EMA(Close, n = ema2)
      )
  }
  
  # Uso:
  df <- df %>%
    group_by(Ticker) %>%
    calcular_emas(ema1, ema2) %>%
    ungroup()
  
  df <- df %>%
    select(Date, Ticker, Close, EMA1, EMA2) %>%
    filter(!is.na(EMA1), !is.na(EMA2)) %>%
    arrange(Ticker, Date) %>%
    group_by(Ticker) %>%
    mutate(
      ema1may = EMA1 > EMA2,
      cross = ifelse(ema1may != lag(ema1may),
                     ifelse(ema1may == TRUE, 1, -1),
                     0),
      # Agregar NA si el ticker cambia respecto al anterior
      cross = ifelse(Ticker != lag(Ticker), NA, cross)
    ) %>%
    ungroup()
  
  df_ultimas_filas <- df %>%
    group_by(Ticker) %>%
    slice_tail(n = 1) %>%
    ungroup()
  
  df <- df %>%
    filter(cross != 0)
    
  df <- bind_rows(df, df_ultimas_filas) %>%
    distinct(Ticker, Date, .keep_all = TRUE) %>%
    arrange(Ticker, Date)
  
  df_split <- df %>%
    group_by(Ticker) %>%
    group_split()
  
  df_result <- lapply(df_split, simular_estrategia) %>%
    bind_rows() %>%
    group_by(Ticker) %>%
    filter(!is.na(saldo)) %>%
    slice_tail(n = 1)
  
  return(mean(df_result$saldo))
  
}
```

```{r}
library(progress)
library(reshape2)

saldo_base <- mean(saldo_final_por_ticker$saldo)

ema1 <- seq(10, 250, by = 10)    
ema2 <- seq(150, 400, by = 10)

# Crear matriz vacía
matriz_resultados <- matrix(
  nrow = length(ema1),
  ncol = length(ema2),
  dimnames = list(paste0("EMA1_", ema1), paste0("EMA2_", ema2))
)

pb <- progress_bar$new(
  format = "[:bar] :percent | Fila: :current/:total | Tiempo: :elapsedfull",
  total = length(ema1) * length(ema2),  # Total de iteraciones
  clear = FALSE,
  width = 60
)

# Llenar la matriz con mapply
for (i in seq_along(ema1)) {
  for (j in seq_along(ema2)) {
    if (ema1[i] >= ema2[j]) {
      matriz_resultados[i, j] <- NA
    } else {
      matriz_resultados[i, j] <- calcular_saldo_final_ema(datos.filt, ema1[i], ema2[j])/saldo_base
    }
    
    
    pb$tick()
  }
}
```
```{r}
library(plotly)

plot_ly(
  z = ~matriz_resultados,
  x = colnames(matriz_resultados),
  y = rownames(matriz_resultados),
  colorscale = list(
    c(0, "blue"),    # Mínimo: azul
    c(0.5, "white"), # Medio: blanco (ajusta el 0.5 según tus datos)
    c(1, "red")      # Máximo: rojo
  ),
  type = "heatmap"
) %>%
  layout(title = "Promedio en base a EMAs")

```

### Matriz de cantidad de operaciones

```{r}
calcular_operaciones_ema <- function(df=datos.filt, ema1, ema2) {
  
  calcular_emas <- function(df, ema1, ema2) {
    df %>%
      mutate(
        EMA1 = EMA(Close, n = ema1),
        EMA2 = EMA(Close, n = ema2)
      )
  }
  
  # Uso:
  df <- df %>%
    group_by(Ticker) %>%
    calcular_emas(ema1, ema2) %>%
    ungroup()
  
  df <- df %>%
    select(Date, Ticker, Close, EMA1, EMA2) %>%
    filter(!is.na(EMA1), !is.na(EMA2)) %>%
    arrange(Ticker, Date) %>%
    group_by(Ticker) %>%
    mutate(
      ema1may = EMA1 > EMA2,
      cross = ifelse(ema1may != lag(ema1may),
                     ifelse(ema1may == TRUE, 1, -1),
                     0),
      # Agregar NA si el ticker cambia respecto al anterior
      cross = ifelse(Ticker != lag(Ticker), NA, cross)
    ) %>%
    ungroup()
  
  df_ultimas_filas <- df %>%
    group_by(Ticker) %>%
    slice_tail(n = 1) %>%
    ungroup()
  
  df <- df %>%
    filter(cross != 0)
  
  return(nrow(df)/29)
}
```

```{r}

ema1 <- seq(40, 250, by = 10)    
ema2 <- seq(150, 400, by = 10)

# Crear matriz vacía
matriz_resultados2 <- matrix(
  nrow = length(ema1),
  ncol = length(ema2),
  dimnames = list(paste0("EMA1_", ema1), paste0("EMA2_", ema2))
)

pb <- progress_bar$new(
  format = "[:bar] :percent | Fila: :current/:total | Tiempo: :elapsedfull",
  total = length(ema1) * length(ema2),  # Total de iteraciones
  clear = FALSE,
  width = 60
)

# Llenar la matriz con mapply
for (i in seq_along(ema1)) {
  for (j in seq_along(ema2)) {
    if (ema1[i] >= ema2[j]) {
      matriz_resultados2[i, j] <- NA
    } else {
      matriz_resultados2[i, j] <- calcular_operaciones_ema(datos.filt, ema1[i], ema2[j])
    }
    
    pb$tick()
  }
}
```


```{r}
plot_ly(
  z = ~matriz_resultados2,
  x = colnames(matriz_resultados2),
  y = rownames(matriz_resultados2),
  colorscale = list(
    c(0, "blue"),    # Mínimo: azul
    c(0.5, "white"), # Medio: blanco (ajusta el 0.5 según tus datos)
    c(1, "red")      # Máximo: rojo
  ),
  type = "heatmap"
) %>%
  layout(title = "Operaciones promedio en base a EMAs")
```


